【裁判字號】    97,竹小,532
【裁判日期】    971208
【裁判案由】    給付報酬
【裁判全文】
臺灣新竹地方法院簡易庭小額民事判決   97年度竹小字第532號
原      告  良福保全股份有限公司新竹分公司
法定代理人  乙○○
訴訟代理人  甲○○
被      告  麗園大廈管理委員會
法定代理人  丙○○
上列當事人間請求給付報酬事件，本院於民國97年11月24日言詞
辯論終結，判決如下：
    主  文
被告應給付原告新臺幣玖萬玖仟佰伍拾伍元，及自民國九十七
年十一月十一日起至清償日止，按週年利率百分之五計算之利息
。
訴訟費用新臺幣壹仟元由被告負擔。
本判決得予假執行。
    事實及理由
一、按訴狀送達後，原告不得將原訴變更或追加他訴。但減縮應
    受判決事項之聲明者，不在此限，民事訴訟法第255條第1項
    第3 款定有明文。原告起訴主張被告積欠其駐衛保全服務費
    用新臺幣（下同）99,846元未清償，請求被告給付原告前開
    金額，及自民國97年10月10日起至清償日止，按週年利率百
    分之5 計算之利息，嗣於言詞辯論程序中縮減聲明請求被告
    給付99,355元，及自97年11月11日起至清償日止，按週年利
    率百分之5計算之利息，經核與前揭規定相符，應予准許。
二、原告起訴主張：兩造前就位於新竹市○○路175號麗園大廈
    簽訂駐衛保全服務契約，期間自97年6月1日起至98年5月31
    日止，約定由原告提供被告社區保全服務，被告每月給付原
    告44,000元之報酬。嗣原告依約提供駐衛保全服務，詎被告
    僅支付97年6、7月份之服務報酬後，即未再繼續給付。兩造
    於97年10月8日合意原告所提供之駐衛保全服務至97年10月8
    日止，被告並應於97年10月10日前支付原告積欠之8、9月份
    報酬計88,000元、10月份之報酬則於97年11月10前支付，惟
    被告迄今仍未履行，為此依兩造之保全契約請求被告給付積
    欠之款項。並於本院聲明：如主文第1項所示。
三、被告則以：被告確實仍積欠原告管理費用，對於原告主張金
    額亦不爭執。惟前任主任委員並未將相關費用移交，致被告
    目前沒有經費得以支付該筆報酬，而被告已對積欠管理費用
    之住戶催討管理費用等語，資為抗辯。並於本院聲明：原告
    之訴駁回。
四、原告主張之事實，業據其提出所述相符之駐衛保全服務定型
    化契約書、報價單、移交切結單、存政信函等件為證，復為
    被告所不爭執，堪信原告主張為真實。又兩造約定每月報酬
    惟44,000元，則原告請求被告給付97年8月1日起至97年10月
    8日止共計99,355元之報酬（計算式如下：44,000×2＋44,0
    00×【8/31】＝99,355），即屬有據。再給付有確定期限者
    ，債務人自期限屆滿時起，負遲延責任；遲延之債務，以支
    付金錢為標的者，債權人得請求依法定利率計算之遲延利息
    ，民法第229條第1項、第233條第1項定有明文。茲兩造既於
    97年10月8日約定8、9 月份報酬應於10月10日前支付，10月
    份之報酬，則原告請求被告支付自97年11月11日起至清償日
    止按法定利率週年利百分之5 計算之遲延利息，亦屬有據。
五、綜上所陳，原告依兩造間之保全契約請求被告積欠之報酬給
    付，即有理由，應予准許，爰判決如主文第1 項所示。又本
    件係適用小額訴訟程序為被告敗訴之判決，爰依職權宣告假
    執行，並於判決時確定訴訟費用額。
據上論結，本件原告之訴為有理由，依民事訴訟法第436條之23
、第436條第2項、第78條、第436條之19第1項、第436條之20，
判決如主文。
中    華    民    國    97    年    12    月    8     日
                  新竹簡易庭   法  官  邱玉汝
以上正本係照原本做成。
如對本判決上訴，須於判決送達後20日內向本院提出上訴狀。
                               書記官  朱苑禎
中    華    民    國    97    年    12    月    8     日


司法院資訊處製作；財團法人民間司法改革基金會備份。
